【裁判字號】    92,上易,100
【裁判日期】    920128
【裁判案由】    違反保護令罪
【裁判全文】
臺灣高等法院臺中分院刑事判決                民國九十二年度上易字第一○○號
    上  訴  人
    即  被  告  丙○○  男  四.
右上訴人因違反保護令罪案件，不服臺灣南投地方法院中華民國九十一年十一月十九
日第一審判決（民國九十一年度易字第四○六號，起訴案號：臺灣南投地方法院檢察
署民國九十一年度偵字第一五四七號），提起上訴，本院判決如左：
    主      文
上訴駁回。
    事      實
一、丙○○與甲○○係夫妻關係，為家庭暴力防治法第三條第一款所定配偶之家庭成
    員。詎丙○○因於民國（下同）九十年十月十七日，在南投縣名間鄉萬丹村新丹
    巷廿四之三號住處，酒後持刀恐嚇，並毆打甲○○，而對甲○○實施不法侵害行
    為，經甲○○向臺灣臺中地方法院家事法庭聲請核發民事通常保護令，並經同院
    家事法庭於九十一年二月二十七日依家庭暴力防治法第十三條規定，核發九十年
    度家護字第二三二號民事通常保護令，命丙○○不得直接或間接騷擾甲○○，及
    應遠離甲○○之住居所（南投縣名間鄉萬丹村新丹巷廿四之三號）一百公尺，且
    該民事通常保護令裁定有效期間為一年，並已為丙○○所知悉後，其竟基於違反
    該民事通常保護令之犯意，於九十一年五月三日上午九時三十分許，酒後（未達
    心神喪失或精神耗弱之程度）侵入名間鄉萬丹村新丹巷廿四之三號甲○○住處，
    在該處吵鬧，直接騷擾甲○○，而違反上開保護令。
二、案經被害人甲○○訴請南投縣警察局南投分局報請臺灣南投地方法院檢察署檢察
    官偵查起訴。
    理      由
一、右揭事實，業據上訴人即被告丙○○（以下稱被告）於本院審理中坦白承認，核
    與被害人甲○○指訴之情節相符，參以證人劉靜娥於原審法院調查中證述被告常
    於酒後吵鬧一情，可知被害人甲○○之指訴並非無據，足證被告之自白與事實相
    符。此外，復有上開保護令影本、調查紀錄表、現場報告表及現場照片等件在卷
    可資佐證，事證明確，其違反保護令之犯行堪以認定。
二、查臺灣臺中地方法院家事法庭九十年度家護字第二三二號民事通常保護令，係依
    據家庭暴力防治法第十三條之規定所為之裁定，被告違反上開依民事通常保護令
    規定所為裁定，故核被告所為，係犯家庭暴力防治法第五十條第二、四款之違反
    保護令罪。公訴人未就被告侵入被害人住處之行為論罪，尚有未洽。原審法院審
    酌被告曾先後二次因違反家庭暴力防治法案件，經臺灣南投地方法院檢察署檢察
    官於九十年十二月二十八日、九十一年三月五日，分別以九十年度偵字第四四九
    三號、九十一年度偵字第七八五號為職權不起訴，有上該處分書二件附卷可憑，
    其竟一再無視保護令之禁止命令，挑戰公權力，品性不佳，與犯罪之動機、目的
    、手段、本件犯罪之情節暨犯罪所生之危害，及犯後坦承犯行，且進行戒酒等情
    ，亦為被害人所不否認，犯後態度尚稱良好等一切情狀，適用刑事訴訟法第二百
    九十九條第一項前段，家庭暴力防治法第五十條第二、四款，刑法第十一條前段
    ，第四十一條第一項前段，罰金罰鍰提高標準條例第二條之規定，判決被告違反
    法院依家庭暴力防治法第十三條所為禁止直接騷擾遠離被害人住所之裁定罪，量
    處拘役伍拾玖日，並諭知如易科罰金以參佰元折算壹日。認事用法，均無不合，
    量刑亦屬適當。被告上訴意旨：被告知道錯了，因沒有錢可以繳納易科罰金，請
    從輕量刑等語，因原審判決量刑適當，雖被害人甲○○在本院審理中供稱，被告
    現在改過很多，沒有再騷擾伊等語；查因被告於九十年間曾犯公共危險等二罪，
    經臺灣南投地方法院判決定應執行有期徒刑八月，緩刑三年，緩刑期內付保護管
    束並禁止實施家庭暴力行為，於九十一年一月七日確定，現尚在緩刑期間內，本
    件依法不得宣告緩刑，被告上訴為無理由，應予駁回。
三、據上論結：應依刑事訴訟法第三百六十八條，判決如主文。
本案經檢察官乙○○到庭執行職務。
中      華      民      國      九十二     年     一      月   二十八   日
                                臺灣高等法院臺中分院刑事第一庭
                                      審判長法  官  陳  紀  綱
                                            法  官  陳  登  源
                                            法  官  方  艤  駐
右正本證明與原本無異。
不得上訴。
                                            書記官  江  玉  萍
中      華      民      國      九十二     年     一      月   二十九   日
附錄本案論罪科刑法條：
家庭暴力防治法第五十條第二款、第四款：
違反法院依第十三條、第十五條所為之下列裁定者，為本法所稱之違反保護令罪，處
三年以下有期徒刑、拘役或科或併科新臺幣十萬元以下罰金︰
二、禁止直接或間接騷擾、接觸、通話或其他連絡行為。
四、遠離住居所、工作場所、學校或其他特定場所。
                                                                        Ｒ


司法院資訊處製作；財團法人民間司法改革基金會備份。
